# 日期问题

提问人：surring 时间：2016-07-07 16:34:42
各位老师好： 我想问下，上市公司的审计报告日是不是必须与董事会决议批准报出日一致呢？感谢大家！

回答人：chenyiwei
从审计准则的理论角度，董事会决议批准报出日可以早于审计报告日。但实际操作中基本均采用两者一致的处理方式。